# 请教陈版主，企业给员工买入基金会计处理

提问人：zhudeyang 时间：2021-08-23 10:23:00
公司每月按时将确定的金额转给基金公司，基金公司采用将金额购买成基金管理方式， 聘请外部受托人对基金进行管理。投资运营的收益计入基金。在达到协议的年限后基金收益及本金属于个人。 若员工提前离职，则已缴纳部门归公司所有。
请教陈版主，该事项要当如何进行会计处理？员工离职时又当如何处理？查阅先关资料未找到相应案例。

回答人：chenyiwei
这种情况属于长期激励，企业的责任仅限于每年将约定金额的款项拨给基金管理人，无其他责任。
具体会计处理可以参照设定提存计划（职工薪酬准则第十二条）。由于在提存后，员工还需提供约定年限的服务，这笔奖励才能归属于个人，故可将提存金额在后续约定的服务期限内摊销，确认为后续各期的职工薪酬费用。员工离职时企业收回此前提存的资金时，按实际收到的金额冲减收回当期的职工薪酬费用。